<!DOCTYPE html PUBLIC "-//W3C//DTD XHTML 1.0 Transitional//EN" "http://www.w3.org/TR/xhtml1/DTD/xhtml1-transitional.dtd">
<html xmlns="http://www.w3.org/1999/xhtml">
<head>
	<meta http-equiv="Content-Type" content="text/html; charset=iso-8859-1" />
	<title>Ymmärrä suomea</title>
	<style type="text/css" media="all">@import "css/styles.css";</style>
	<script type="text/javascript" src="swfobject.js"></script>
</head>
<body class="font-medium">
	<div id="main-wrapper">
		<div id="topbar"></div>
		<div id="main-menu">
			<table cellspacing="0" cellpadding="0" border="0" class="add-links"><tr>
				<td class="item"><img class="raquo" src="i/raquo.gif" alt="" height="7" width="4" /><a href="/ymmarra/index.php?moduli=sanakirja">Sanakirja</a></td>
				<td class="item"><img class="raquo" src="i/raquo.gif" alt="" height="7" width="4" /><a href="/ymmarra/index.php?moduli=verbit">Verbiluettelo</a></td>
				<td class="item"><img class="raquo" src="i/raquo.gif" alt="" height="7" width="4" /><a href="/ymmarra/index.php?moduli=kielioppi">Kielioppi</a></td>
			</tr></table>
			<table cellspacing="0" cellpadding="0" border="0"><tr>
				<td class="item"><img class="raquo" src="i/raquo.gif" alt="" height="7" width="4" /><a href="/ymmarra/index.php">Etusivu</a></td>
				<td class="item"><img class="raquo" src="i/raquo.gif" alt="" height="7" width="4" /><a href="/ymmarra/index.php?moduli=tekstit">Lukutekstit</a></td>
			</tr></table>
		</div>
		<div id="content">
			<table cellspacing="0" cellpadding="0" border="0" id="content-wrapper"><tr>
				<td>
					<div id="left-menu">
												<div class="header-verb"><span>Verbit</span></div>
						<div class="menu">
								<div class="init"><a href="/ymmarra/index.php?moduli=verbit&kirjain=a">A</a></div>
								<div class="init"><a href="/ymmarra/index.php?moduli=verbit&kirjain=e">E</a></div>
								<div class="init"><a href="/ymmarra/index.php?moduli=verbit&kirjain=h">H</a></div>
								<div class="init"><a href="/ymmarra/index.php?moduli=verbit&kirjain=i">I</a></div>
								<div class="init"><a href="/ymmarra/index.php?moduli=verbit&kirjain=j">J</a></div>
								<div class="init"><a href="/ymmarra/index.php?moduli=verbit&kirjain=k">K</a></div>
								<div class="init"><a href="/ymmarra/index.php?moduli=verbit&kirjain=l">L</a></div>
								<div class="init"><a href="/ymmarra/index.php?moduli=verbit&kirjain=m">M</a></div>
								<div class="init"><a href="/ymmarra/index.php?moduli=verbit&kirjain=n">N</a></div>
								<div class="init"><a href="/ymmarra/index.php?moduli=verbit&kirjain=o">O</a></div>
								<div class="init"><a href="/ymmarra/index.php?moduli=verbit&kirjain=p">P</a></div>
								<div class="init"><a href="/ymmarra/index.php?moduli=verbit&kirjain=r">R</a></div>
								<div class="init"><a href="/ymmarra/index.php?moduli=verbit&kirjain=s">S</a></div>
								<div class="init"><a href="/ymmarra/index.php?moduli=verbit&kirjain=t">T</a></div>
								<div class="init"><a href="/ymmarra/index.php?moduli=verbit&kirjain=u">U</a></div>
								<div class="init"><a href="/ymmarra/index.php?moduli=verbit&kirjain=v">V</a></div>
								<div class="init"><a href="/ymmarra/index.php?moduli=verbit&kirjain=y">Y</a></div>
								<div class="init"><a href="/ymmarra/index.php?moduli=verbit&kirjain=Ä">Ä</a></div>
						</div>					</div>
				</td>
				<td>
					<div id="main-content">
						<div id="path">
							<a href=".">Etusivu</a> &gt; <a href="/ymmarra/index.php?moduli=verbit&kirjain=P">P</a>						</div>
													<h1>PELASTAA</h1>
						<table cellspacing="0" cellpadding="0" border="0">
							<tr>
								<td colspan="2" style="padding-bottom:10px;"><strong>Aktiivin indikatiivi</strong></td>
							</tr>
							<tr>
								<td><pre>PREESENS                   
minä      pelastan         
sinä      pelastat         
hän       pelastaa         
me        pelastamme       
te        pelastatte       
he        pelastavat       

PASSIIVI
          pelastetaan      

IMPERFEKTI                 
         pelastin          
         pelastit          
         pelasti           
         pelastimme        
         pelastitte        
         pelastivat        

PASSIIVI
         pelastettiin      

PERFEKTI
olen     pelastanut        
olet     pelastanut        
on       pelastanut        
olemme   pelastaneet       
olette   pelastaneet       
ovat     pelastaneet       

PASSIIVI
on       pelastettu        

PLUSKVAMPERFEKTI
olin     pelastanut        
olit     pelastanut        
oli      pelastanut        
olimme   pelastaneet       
olitte   pelastaneet       
olivat   pelastaneet       

PASSIIVI
oli      pelastettu        
</pre></td>
								<td>&nbsp;&nbsp;&nbsp;</td>
								<td><pre>     KIELTOMUOTO
     en        pelasta
     et        pelasta
     ei        pelasta
     emme      pelasta
     ette      pelasta
     eivät     pelasta


      ei        pelasteta  

   
     en        pelastanut
     et        pelastanut
     ei        pelastanut
     emme      pelastaneet
     ette      pelastaneet
     eivät     pelastaneet


     ei        pelastettu   


     en      ole pelastanut
     et      ole pelastanut
     ei      ole pelastanut
     emme    ole pelastaneet
     ette    ole pelastaneet
     eivät   ole pelastaneet


     ei      ole pelastettu  


     en    ollut  pelastanut
     et    ollut  pelastanut
     ei    ollut  pelastanut
     emme  olleet pelastaneet
     ette  olleet pelastaneet
     eivät olleet pelastaneet


     ei    ollut  pelastettu
</pre></td>
							</tr>
						</table>
						<table cellspacing="0" cellpadding="0" border="0">
							<tr>
								<td colspan="2" style="padding-bottom:10px;"><strong>Aktiivin konditionaali</strong></td>
							</tr>
							<tr>
								<td><pre>PREESENS 
minä     pelastaisin       
sinä     pelastaisit       
hän      pelastaisi        
me       pelastaisimme     
te       pelastaisitte     
he       pelastaisivat     

PASSIIVI
         pelastettaisiin   

PERFEKTI
olisin   pelastanut        
olisit   pelastanut        
olisi    pelastanut        
olisimme pelastaneet       
olisitte pelastaneet       
olisivat pelastaneet       

PASSIIVI
olisi    pelastettu        
</pre></td>
								<td>&nbsp;&nbsp;&nbsp;</td>
								<td><pre> 
     en          pelastaisi
     et          pelastaisi
     ei          pelastaisi
     emme        pelastaisi
     ette        pelastaisi
     eivät       pelastaisi


     ei          pelastettaisi  


     en olisi    pelastanut
     et olisi    pelastanut
     ei olisi    pelastanut
     emme olisi  pelastaneet
     ette olisi  pelastaneet
     eivät olisi pelastaneet


      ei olisi    pelastettu
</pre></td>
							</tr>
						</table>
						<table cellspacing="0" cellpadding="0" border="0">
							<tr>
								<td colspan="2" style="padding-bottom:10px;"><strong>Aktiivin potentiaali</strong></td>
							</tr>
							<tr>
								<td><pre>PREESENS
minä     pelastanen        
sinä     pelastanet        
hän      pelastanee        
me       pelastanemme      
te       pelastanette      
he       pelastanevat      

PASSIIVI
         pelastettaneen    

PERFEKTI
lienen   pelastanut        
lienet   pelastanut        
lienee   pelastanut        
lienemme pelastaneet       
lienette pelastaneet       
lienevät pelastaneet       

PASSIIVI
lienee   pelastettu        
</pre></td>
								<td>&nbsp;&nbsp;&nbsp;</td>
								<td><pre> 
     en          pelastane
     et          pelastane
     ei          pelastane
     emme        pelastane
     ette        pelastane
     eivät       pelastane


     ei          pelastettane  


     en    liene pelastanut
     et    liene pelastanut
     ei    liene pelastanut
     emme  liene pelastaneet
     ette  liene pelastaneet
     eivät liene pelastaneet


      ei    liene pelastettu
</pre></td>
							</tr>
						</table>
						<table cellspacing="0" cellpadding="0" border="0">
							<tr>
								<td colspan="2" style="padding-bottom:10px;"><strong>Aktiivin imperatiivi</strong></td>
							</tr>
							<tr>
								<td><pre>PREESENS

(sinä)   pelasta           
(hän)    pelastakoon       
(me)     pelastakaamme     
(te)     pelastakaa        
(he)     pelastakoot       

PASSIIVI
         pelastettakoon    

PERFEKTI

ole      pelastanut        
olkoon   pelastanut        
olkaamme pelastaneet       
olkaa    pelastaneet       
olkoot   pelastaneet       

PASSIIVI

olkoon   pelastettu        
</pre></td>
								<td>&nbsp;&nbsp;&nbsp;</td>
								<td><pre> 

     älä         pelasta
     älköön      pelastako
     älkäämme    pelastako
     älkää       pelastako
     älkööt      pelastako


      älköön      pelastettako  



     älä ole       pelastanut
     älköön olko   pelastanut
     älkäämme olko pelastaneet
     älkää olko    pelastaneet
     älkööt olko   pelastaneet



      älköön olko   pelastettu
</pre></td>
							</tr>
						</table>
						<table cellspacing="0" cellpadding="0" border="0">
							<tr>
								<td colspan="2" style="padding-bottom:10px;"><strong>Verbin nominaalimuodot</strong></td>
							</tr>
							<tr>
								<td><pre>I INFINITIIVI              

Lyhyempi muoto:            
         pelastaa          

Pitempi muoto:             
         pelastaakseni     
         pelastaaksesi
         pelastaakseen
         pelastaaksemme
         pelastaaksenne
         pelastaakseen

III  INFINITIIVI           

inessiivi    pelastamassa  
elatiivi     pelastamasta  
illatiivi    pelastamaan   
adessiivi    pelastamalla
abessiivi    pelastamatta  
instruktiivi pelastaman    
                           
Passiivi
instruktiivi pelastettaman 
                           
                           
</pre></td>
								<td>&nbsp;&nbsp;&nbsp;</td>
								<td><pre> II INFINITIIVI

 inessiivi    pelastaessa   
 instruktiivi pelastaen  

 Passiivi
 inessiivi    pelastettassa    






 IV INFINITIIVI

 nominatiivi  pelastaminen  
 partitiivi   pelastamista
    

 I PARTISIIPPI
 aktiivi      pelastava   
 passiivi     pelastettava    

 II PARTISIIPPI
 aktiivi      pelastanut   
 passiivi     pelastettu
</pre></td>
							</tr>
						</table>

					</div>
				</td>
			</tr></table>		</div>
		<div id="footer"><a href="http://www.oph.fi/"><img src="i/oph_logo_ymmarrasuomea.gif" width="157" height="35" alt="OPH" /></a></div>
	</div>
</body>
</html>
